臺灣高等法院交通事件裁定　　　　　 100年度交抗字第1645號
抗　告　人　陳宥運
上列抗告人因違反道路交通管理處罰條例事件，不服臺灣板橋地
方法院，中華民國100年11月18日所為裁定（100年度交聲字第39
91號），提起抗告，本院裁定如下：
    主  文
抗告駁回。
    理  由
一、按「受處分人，不服第八條主管機關所為之處罰，得於接到
    裁決書之翌日起20日內，向管轄地方法院聲明異議」、「法
    院認聲明異議不合法律上之程式或其異議權已經喪失者，應
    以裁定駁回之」，道路交通管理處罰條例第87條第1 項、道
    路交通事件處理辦法第17條前段分別定有明文。而依違反道
    路交通管理事件統一裁罰基準及處理細則第5 條規定，處理
    違反道路交通管理事件，有關文書送達之程序，依行政程序
    法之規定。次按「送達，於應受送達人之住居所、事務所或
    營業所為之。但在行政機關辦公處所或他處會晤應受送達人
    時，得於會晤處所為之」、「於應送達處所不獲會晤應受送
    達人時，得將文書付與有辨別事理能力之同居人、受僱人或
    應送達處所之接收郵件人員」，行政程序法第72條第1項 、
    第73條第1項亦分別規定明確。
二、經查：
    (一)本件裁決書（交通部公路總局臺北區監理所蘆洲監理站
      100年10月14日北監蘆字第裁46-C00000000號） 業經原處
      分機關於100 年10月14日經交通部公路總局臺北區監理所
      蘆洲監理站裁決員送達抗告人即受處分人陳宥運，經其簽
      收在案，有該裁決書及送達證書可憑（見原審卷第11、12
      頁），是於100 年10月14日己生合法送達之效力。且依前
      開裁決書附記欄業已載有「受處分人不服處罰者，得於接
      到裁決書之翌日起二十日內，以司法紙狀提出聲明異議，
      載明裁決日期、字號及理由、交由（蘆洲監理站）所轉送
      管轄地方法院」等字樣，是以原處分機關就本件行政處分
      業亦已告知受處分救濟之法定期間及救濟途徑。
    (二)原處分機關址設新北市蘆洲區○○○路163 號，而受處分
      當時之住所設仿新北市○○區○○路4段203巷70號3樓 ，
      是依上開規定其在途期間為2日，故其異議期間應於100年
      11月5 日(非假日)屆滿（即自上開裁決書合法送達之翌日
      100年10月14日起起算20日，再加計2日）。惟受處分人遲
      至100 年11月11日始向原處分機關提出聲明異議狀，亦有
      該聲明異議狀、交通部公路總局臺北區監理所蘆洲監理站
      對違反道路交通管理事件不服裁決聲明異議案件移送書、
      聲明異議狀上所蓋原處分機關收文戳章可稽。因認受處分
      異議已超過前揭法定之20日異議期間，且無從補正，揆諸
      前開規定，其提起本件聲明異議，並不合法，應予駁回。
      原裁定據此駁回受處分人之異議，尚無違誤，是受處分人
      抗告意旨仍執實體上之爭執，指摘原裁定不當，為無理由
      ，應予駁回。
三、據上論結，應依道路交通事件處理辦法第25條，刑事訴訟法
    第412 條，裁定如主文。
中    華    民    國   100    年    12    月    30    日
                  刑事第二十三庭審判長法  官  童有德
                                      法  官  林孟宜
                                      法  官  劉方慈
以上正本證明與原本無異。
不得再抗告。
                                      書記官  王泰元
中    華    民    國   100    年    12    月    30    日